# 企业会计制度下的企业所得税返还

提问人：zhs7403 时间：2016-03-23 19:41:31
财会〔 2003 〕 10 号十四、问：企业根据税收优惠政策向税务部门申请获得退回的所得税，如果在资产负债表日以后、财务报告批准报出日之前收到，是否调整报告期的所得税费用？如果在财务报告批准报出日之后收到，是否应追溯调整以前年度的所得税费用？
答：企业根据税收优惠政策向税务部门申请获得退回的所得税，无论是在资产负债表日以后、财务报告批准报出日之前收到，还是在财务报告批准报出日之后收到，一律应在实际收到时冲减收到当期的所得税费用。
对于该文件我理解执行企业会计制度的企业仍然可以适用；但对于执行CAS的企业应该按照 16 号作为政府补助，但不应作为收入，否则循环，应收到当期冲减当期所得税费用，即目前一般是cash basis。之前证监会有一个答疑，只有符合该答疑且基本确定可收到才可以上年底计提。请问我的上述理解是否正确？

回答人：chenyiwei
企业根据税收优惠政策向税务部门申请获得退回的所得税不属于政府补助，因此不能按政府补助准则进行会计处理，而应适用所得税准则。如果退回金额已经过税务机关确认，预计很可能获得退回或抵顶以后年度应纳税额的，则可以确认当期所得税资产，同时贷记“所得税费用——当期所得税费用”。

提问人：zhs7403 时间：2016-03-24 09:16:47
陈老师,18号对该类似乎没有专门条款规定,反倒是 16 号写了,其实我也是疑惑这个地方.还有企业会计制度目前适用性问题如何?

回答人：chenyiwei
企业会计制度的适用范围目前主要是在一些民营和外企（财政的监管力度较弱的地方），也有少量地方国企仍在用。总体上适用范围逐年缩小。